臺灣臺中地方法院刑事判決　　　　　　　　　　　　　九十年度訴字第二八二六號
　　公　訴　人　臺灣臺中地方法院檢察署檢察官
　　被　　　告　甲○○
右列被告因違反毒品危害防制條例案件，經檢察官提起公訴（九十年度毒偵字第三四
一三號），本院判決如左：
    主  文
甲○○施用第一級毒品，處有期徒刑柒月，扣案殘留海洛因成分之塑膠袋貳只，均沒
收銷燬之；又施用第二級毒品，處有期徒刑伍月。應執行有期徒刑壹年，扣案殘留海
洛因成分之塑膠袋貳只，均沒收銷燬之。
    事  實
一、甲○○前曾於民國八十八年間因施用毒品案件，經本院裁定送觀察、勒戒後，因
    認有繼續施用毒品之傾向，由台灣台中地方法院檢察署檢察官聲請本院以八十八
    年度毒聲字第四八四二號裁定甲○○入戒治處所施以強制戒治，並於八十九年八
    月十九日強制戒治期滿，而由臺灣臺中地方法院檢察署檢察官於八十九年九月五
    日以八十九年度戒毒偵字第四八二號處分不起訴確定在案。惟甲○○竟猶不知悔
    改，復基於施用第一級毒品海洛因、第二級毒品安非他命之犯意，分別於九十年
    五月三日上午九時五十分許（起訴書誤載為同年月二日下午六時三十分許）前二
    十六小時內某時許、前四日內某時許，在不詳地點，以不詳方式，分別施用第一
    級毒品海洛因及第二級毒品安非他命。嗣於九十年五月二日下午六時三十分許，
    在台北縣土城市○○路○段四二八號二樓為警查獲，並自甲○○所有之手提包內
    扣得殘留海洛因成分之塑膠袋二只，而採集甲○○之尿液經送鑑驗之結果，呈嗎
    啡及甲基安非他命之陽性反應，始知悉上情。
二、案經台北縣警察局板橋分局報請台灣板橋地方法院檢察署檢察官呈請台灣高等法
    院檢察署檢察長核轉臺灣臺中地方法院檢察署檢察官偵查起訴。
    理  由
一、訊據被告甲○○矢口否認其有何施用第一級、第二級毒品之犯行，辯稱：其自強
    制戒治出所後即未曾施用毒品云云。惟查，台北縣警察局板橋分局於九十年五月
    三日上午九時五十分許所採集被告之尿液經送鑑驗之結果，既呈嗎啡及甲基安非
    他命之陽性反應，此有被移送人姓名及代碼對照表及台北縣政府衛生局尿液煙毒
    檢驗成績書附卷可資佐證，當足認被告上開所辯，委無足採。又被告前曾因施用
    毒品案件，經本院裁定送觀察、勒戒後，因認有繼續施用毒品之傾向，由台灣台
    中地方法院檢察署檢察官聲請本院以八十八年度毒聲字第四八四二號裁定甲○○
    入戒治處所施以強制戒治，並於八十九年八月十九日強制戒治期滿，而由臺灣臺
    中地方法院檢察署檢察官於八十九年九月五日以八十九年度戒毒偵字第四八二號
    處分不起訴確定在案，有台灣台中地方法院檢察署刑案資料查註紀錄表及不起訴
    處分書在卷足憑，是被告本次再連續施用第一級、施用第二級毒品之犯行，應屬
    二犯。本件事證已臻明確，被告之犯行，堪予認定。
二、核被告所為，分別係犯毒品危害防制條例第十條第一項之施用第一級毒品罪及同
    條第二項之施用第二級毒品罪。被告施用第一級毒品海洛因及第二級毒品安非他
    命前後分別持有第一級、第二級毒品之低度行為，應分別為其施用第一級、第二
    級毒品之高度行為所吸收，均不另論罪。被告所犯上開二罪間，犯意各別，行為
    互殊，犯罪構成要件不同，應分論併罰。爰審酌被告前因施用毒品案件經送強制
    戒治期滿後，竟仍施用毒品不輟，情節非輕，惟念及施用毒品係戕害其自己身心
    之行為，其犯罪後猶否認犯行之態度等一切情狀，分別量處如主文所示之刑，並
    依法定其應執行之刑，以示懲儆。扣案殘留海洛因成分之塑膠袋二只，因無法與
    第一級毒品海洛因析離而屬毒品，爰依同條例第十八條第一項前段之規定，沒收
    銷燬之。
據上論斷，應依刑事訴訟法第二百九十九條第一項前段，毒品危害防制條例第十條第
一項、第二項、第二十條第三項、第十八條第一項前段，刑法第十一條前段、第五十
一條第五款，判決如主文。
中      華      民      國      九十一      年    三    月    二十九    日
                                臺灣臺中地方法院刑事第二庭
                                        法  官  許  惠  瑜
右正本證明與原本無異。
如不服本判決，應於判決送達後十日內向本院提出上訴狀，上訴於臺灣高等法院臺中
分院（須附繕本）。
                                        書記官
中      華      民      國      九十一      年    三    月    二十九    日
附錄本案科刑法條：
毒品危害防制條例第十條
施用第一級毒品者，處六月以上五年以下有期徒刑。
施用第二級毒品者，處三年以下有期徒刑。
